Inventaris van het archief van de Centrale Raad van Beroep, 1903-1939 (1946)
Nationaal Archief, Den Haag
- Periode 1903-1929, I.
  - Bijzonder deel, A.
    - Registers van aanhangig gemaakte zaken, 1903-1923, 1.
      - Ongevallenwet, [1903-1923]; 1-70; 70 delen
        - uitspraaknummers 4756-4954, 1910, 24
        - uitspraaknummers 4955-5153, 1910-1911, 25
        - uitspraaknummers 5154-5351, 1911, 26
        - uitspraaknummers 5352-5548, 1911, 27
        - uitspraaknummers 5549-5747, 1911-1912, 28
        - uitspraaknummers 5748-5946, 1912, 29
        - uitspraaknummers 5947-6144, 1912, 30
        - uitspraaknummers 6145-6343, 1912, 31
        - uitspraaknummers 6344-6542, 1912-1913, 32
        - uitspraaknummers 6543-6741, 1913, 33
        - uitspraaknummers 6742-6940, 1913, 34
        - uitspraaknummers 6941-7140, 1913, 35
        - uitspraaknummers 7141-7339, 1913-1914, 36
        - uitspraaknummers 7340-7538, 1914, 37
        - uitspraaknummers 7539-7736, 1914, 38
        - uitspraaknummers 7737-7935, 1914-1915, 39
        - uitspraaknummers 7936-8133, 1915, 40
        - uitspraaknummers 8134-8332, 1915, 41
        - uitspraaknummers 8333-8531, 1915, 42
        - uitspraaknummers 8532-8730, 1915-1916, 43
        - uitspraaknummers 8731-8929, 1916, 44
        - uitspraaknummers 8930-9127, 1916, 45
        - uitspraaknummers 9128-9326, 1916, 46
        - uitspraaknummers 9327-9529, 1916, 47
        - uitspraaknummers 9530-9732, 1916-1917, 48
        - uitspraaknummers 9733-9935, 1917, 49
        - uitspraaknummers 9936-10138, 1917, 50
        - uitspraaknummers 10139-10222, 1917, uitspraaknummers 1s-117s, 1917; 51
        - uitspraaknummers 118s-321s, 1917-1918, 52
        - uitspraaknummers 322s-524s, 1918, 53
        - uitspraaknummers 525s-725s, 1918, 54
        - uitspraaknummers 726s-926s, 1918, 55
        - uitspraaknummers 927s-1127s, 1918, 56
        - uitspraaknummers 1128s-1328s, 1918, 57
        - uitspraaknummers 1329s-1529s, 1919, 58
        - uitspraaknummers 1530s-1730s, 1919, 59
        - uitspraaknummers 1731s-1743s, 1919, uitspraaknummers 1-188, 1920; 60
        - uitspraaknummers 189-389, 1920, 61
        - uitspraaknummers 390-487, 1920, uitspraaknummers 1-103, 1920; 62
        - uitspraaknummers 104-304, 1921, 63
        - uitspraaknummers 305-505, 1921, 64
        - uitspraaknummers 506-622, 1921, uitspraaknummers 1-84, 1922; 65
        - uitspraaknummers 85-285, 1922, 66
        - uitspraaknummers 286-486, 1922, 67
        - uitspraaknummers 487-663, 1922, uitspraaknummers 1-24, 1923; 68
        - uitspraaknummers 25-225, 1923, 69
        - uitspraaknummers 226-426, 1923, 70
    - Registers van aanhangig gemaakte zaken, 1914-1931, 2.
      - Ongevallen- en overige wetten (31 dozen), a.
        - Ongevallenwet, uitspraaknummers 427-887, uitspraaknummers 1-140; 1923; 1924; 71
        - Ongevallenwet, uitspraaknummers 141-935, 1924; 72
        - Ongevallenwet, uitspraaknummers 936-1079, Ongevallenwet, uitspraaknummers 1-655; 1924; 1925; 73
        - Ongevallenwet, uitspraaknummers 656-1133, Ongevallenwet, uitspraaknummers 1-318; 1925; 1926; 74
        - Ongevallenwet, uitspraaknummers 319-1119, 1926; 75
        - Ongevallenwet, uitspraaknummers 1120-1348, Ongevallenwet, uitspraaknummers 1-569; 1926; 1927; 76
        - Ongevallenwet, uitspraaknummers 570-1349, Ongevallenwet, uitspraaknummers 1-18; 1927; 1928; 77
        - Ongevallenwet, uitspraaknummers 19-817, 1928; 78
        - Ongevallenwet, uitspraaknummers 818-1300, Ongevallenwet, uitspraaknummers 1-321; 1928; 1929; 79
        - Ongevallenwet, uitspraaknummers 322-1124, 1929; 80
        - Ongevallenwet, uitspraaknummers 1125-1423, Ongevallenwet, uitspraaknummers 1-99; Land- en Tuinbouwongevallenwet, uitspraaknummers 1-41,; 1929; 1930; 1923-1927; 81
        - Land- en Tuinbouwongevallenwet, uitspraaknummers 42-99, Land- en Tuinbouwongevallenwet, uitspraaknummers 100-65; Ouderdomswet 1919, uitspraaknummers 1-200,; 1927-1929; 1929-1931; 1920; 82
        - Ouderdomswet 1919, uitspraaknummers 201-24, 1920-1925; 83
        - Ouderdomswet 1919, uitspraaknummers 25-18, Centraal Distributiegerecht. Beroepszaken, uitspraaknummers 1-2; Centraal Distributiegerecht. Klaagschriften uitspraaknummers 1-3,; 1925-1931; 1919-1922; 1919-1921; 84
        - Ouderdomsrente, 1914-1919; 85-94
          - uitspraaknummers 1-600, 1914, 85
          - uitspraaknummers 601-1200, 1914, 86
          - uitspraaknummers 1201-1800, 1914, 87
          - uitspraaknummers 1801-2400, 1915, 88
          - uitspraaknummers 2401-3000, 1915, 89
          - uitspraaknummers 3001-3600, 1915, 90
          - uitspraaknummers 3601-4200, 1916, 91
          - uitspraaknummers 4201-4800, 1917, 92
          - uitspraaknummers 4801-5400, 1917-1918, 93
          - uitspraaknummers 5401-6000, 1918-1919, 94
        - Invaliditeitswet, 1920-1930; 95-99
          - uitspraaknummers 1-188, 1920, uitspraaknummers 1-369, 1921; uitspraaknummers 1-232, 1922; 95
          - uitspraaknummers 233-269, 1922, uitspraaknummers 1-326, 1923; uitspraaknummers 1-406, 1924; uitspraaknummers 1-30, 1925; 96
          - uitspraaknummers 31-382, 1925, uitspraaknummers 1-392, 1926; uitspraaknummers 1-84, 1927; 97
          - uitspraaknummers 85-411, 1927, uitspraaknummers 1-431, 1928; uitspraaknummers 1-51, 1929; 98
          - uitspraaknummers 52-262, 1929, uitspraaknummers 263-374, 1929; uitspraaknummers 1-93, 1930; Pensioenwet landmacht, uitspraaknummer 1-12, 1923-1928; Pensioenwet 1922, uitspraaknummers 1-91, 1922; Pensioenwet 1922, uitspraaknummers 1-114, 1923; 99
        - Pensioenwet 1922, uitspraaknummers 115-314, Pensioenwet 1922, uitspraaknummers 315-327; Pensioenwet 1922, uitspraaknummers 1-114,; Pensioenwet 1922, uitspraaknummers 1-95,; Pensioenwet 1922, uitspraaknummers 96-100,; Pensioenwet 1922, uitspraaknummers 1-119,; Pensioenwet 1922, uitspraaknummers 1-77,; 1923; 1924; 1925; 1926; 1927; 100
        - Pensioenwet 1922, uitspraaknummers 78-150, Pensioenwet 1922, uitspraaknummers 1-125; Pensioenwet 1922, uitspraaknummers 126-279,; Pensioenwet 1922, uitspraaknummers 1-49,; Pensioenwet 1922, uitspraaknummers 50-248,; Pensioenwet 1922, uitspraaknummers 249-271,; Pensioenwet 1922, uitspraaknummers 1-90,; Pensioenwet 1922, uitspraaknummers 1-88,; 1927; 1928; 1929; 1930; 1931; 101
    - Audiëntiebladen/processen-verbaal, 1903-1929, 3.
      - Diverse wetten (23 dozen), a.
        - Ongevallenwet, 1903-1931; 102-116
          - 1903, april 5-1906, december 28, 102
          - 1907, januari 4-1907, december 30, 103
          - 1908, januari 3-1909, december 30, 104
          - 1910, januari 4-1911, december 29, 105
          - 1912, januari 2-1913, december 23, 106
          - 1914, januari 2-1915, december 30, 107
          - 1916, januari 4-1917, december 31, 108
          - 1918, januari 3-1919, december 29, 109
          - 1920, januari 5-1921, december 30, 110
          - 1922, januari 2-1923, december 31, 111
          - 1924, januari 1-1925, december 29, 112
          - 1926, januari 5-1927, december 22, 113
          - 1928, januari 2-1929, december 24, 114
          - 1930, januari 2-1930, december 31, 115
          - 1931, januari 5-1931, december 31, 116
        - Ouderdomsrente, 1914, maart 18-1916, december 28; 117
        - Ouderdomsrente, 1915, januari 7-1917, december 31; 118
        - Ouderdomsrente, Ouderdomswet 1919; Invaliditeitswet,; 1918, januari 3-1918, december 30; 1919, januari 4-1919, december 29; 1920, januari 12-1920, juni 15; 1920, juni 5-1920, december 23; 1920, mei 20-1920, december 23; 119
        - Invaliditeitswet, 1921, januari 3-1921, december 22; 1922, januari 5-1922, december 28; 1923, januari 4-1924, december 30; 120
        - Invaliditeitswet, 1925, januari 8-1926, december 23; 1927, januari 6-1928, december 20; 1929, januari 3-1930, december 31; 121
        - Ouderdomswet 1919, 1921, januari 6-1921, december 22; 1922, januari 5-1925, januari 8; 1925, januari 8-1933, november 30; 122
        - Pensioenwet 1922, 1922, september 28-1925, december 15; 1926, januari 20-1928, december 31; 123
        - Pensioenwet 1922, 1929, januari 2-1931, december 22; 124
    - Getekende originele uitspraken op uitspraakdatum geordend, 4.
      - Diverse wetten (53 dozen), a.
        - Pensioenwetten, 1922-1931; 125-127
          - Uitspraaknummers 1-608, 1922, september 28-1926, december 23, 125
          - Uitspraaknummers 609-1117, 1927, januari 11-1929, december 3, 126
          - Uitspraaknummers 1118-1387, 1930, januari 7-1931, december 22, 127
        - Ongevallenwet, 1903-1931; 128-162
          - Uitspraaknummers 1-486, 1903, september 25-1904, december 22, 128
          - Uitspraaknummers 487-980, 1905, januari 3-1905, december 22, 129
          - Uitspraaknummers 981-1575, 1906, januari 2-1906, december 28, 130
          - Uitspraaknummers 1576-2211, 1907, januari 4-1907, december 31, 131
          - Uitspraaknummers 2212-2975, 1908, januari 7-1908, december 30, 132
          - Uitspraaknummers 2976-3852, 1909, januari 5-1909, december 30, 133
          - Uitspraaknummers 3853-4831, 1910, januari 11-1910, december 30, 134
          - Uitspraaknummers 4832-5641, 1911, januari 3-1911, december 19, 135
          - Uitspraaknummers 5642-6358, 1912, januari 5-1912, december 24, 136
          - Uitspraaknummers 6359-7078, 1913, januari 3-1913, december 23, 137
          - Uitspraaknummers 7079-7728, 1914, januari 2-1914, december 30, 138
          - Uitspraaknummers 7729-8592, 1915, januari 5-1915, december 30, 139
          - Uitspraaknummers 8593-9476, 1916, januari 4-1916, december 30, 140
          - Uitspraaknummers 9477-10494, 1917, januari 4-1917, december 30, 141
          - Uitspraaknummers 10495-11407, 1918, januari 5-1918, december 30, 142
          - Uitspraaknummers 11408-12078, 1919, januari 16-1919, december 29, 143
          - Uitspraaknummers 12079-12558, 1920, januari 12-1920, december 21, 144
          - Uitspraaknummers 12559-13133, 1921, januari 3-1921, december 22, 145
          - Uitspraaknummers 13134-13781, 1922, januari 2-1922, december 27, 146
          - Uitspraaknummers 13782-14173, 1923, januari 4-1923, juni 26, 147
          - Uitspraaknummers 14174-14619, 1923, juli 2-1923, december 31, 148
          - Uitspraaknummers 14620-15198, 1924, januari 7-1924, juni 30, 149
          - Uitspraaknummers 15199-16015, 1924, juli 7-1925, maart 24, 150
          - Uitspraaknummers 16016-16874, 1925, maart 30-1925, december 29, 151
          - Uitspraaknummers 16875-17558, 1926, januari 5-1926, juni 28, 152
          - Uitspraaknummers 17559-18300, 1926, juli 5-1927, januari 4, 153
          - Uitspraaknummers 18301-19235, 1927, januari 4-1927, september 29, 154
          - Uitspraaknummers 19236-20129, 1927, oktober 3-1928, maart 29, 155
          - Uitspraaknummers 20130-22040, 1928, april 2-1928, december 31, 156
          - Uitspraaknummers 22041-22759, 1929, januari 3-1929, juni 24, 157
          - Uitspraaknummers 22760-23592, 1929, juli 1-1929, december 24, 158
          - Uitspraaknummers 23593-24392, 1930, januari 2-1930, juni 30, 159
          - Uitspraaknummers 24393-25168, 1930, juli 3-1930, december 31, 160
          - Uitspraaknummers 25169-26088, 1931, januari 5-1931, juni 30, 161
          - Uitspraaknummers 26089-26976, 1931, juli 2-1931, december 31, 162
        - Ouderdomsrente, 1914-1920; 163-169
          - uitspraaknummers 1-718, 1914, februari 6-1914, oktober 30, 163
          - uitspraaknummers 719-1620, 1914, november 3-1914, december 30, 164
          - uitspraaknummers 1621-2687, 1915, januari 7-1915, juli 29, 165
          - uitspraaknummers 2688-3740, 1915, augustus 31-1916, juni 24, 166
          - uitspraaknummers 3741-4604, 1916, juli 6-1917, juni 30, 167
          - uitspraaknummers 4605-5395, 1917, juli 7-1918, december 30, 168
          - uitspraaknummers 5396-6030, 1919, januari 16-1920, oktober 21, 169
        - Ouderdomswet 1919, uitspraaknummers 1-621, 1920, juli 12-1923, december 20; 170
        - Ouderdomswet 1919, uitspraaknummers 622-1058, Centraal Distributiegerecht, uitspraaknummers 1-96; 1924, januari 10-1937, november 3; 1919, februari 22-1923, januari 11; 171
        - Invaliditeitswet, 1920-1930; 172-177
          - uitspraaknummers 1-465, 1920, juni 10-1921, december 22, 172
          - uitspraaknummers 466-1048, 1922, januari 5-1923, december 28, 173
          - uitspraaknummers 1049-1876, 1924, januari 3-1925, december 24, 174
          - uitspraaknummers 1877-2696, 1926, januari 7-1927, december 27, 175
          - uitspraaknummers 2697-3499, 1928, januari 5-1929, december 19, 176
          - uitspraaknummers 3500-3866, 1930, januari 2-1930, december 31, 177
    - Registers uitspraken van de Raden van Beroep (a quo-registers), 5.
      - Diverse wetten (2 dozen), a.
        - Ouderdomsrente, uitspraaknummers 1-16137, Invaliditeitswet, uitspraaknummers 1-13189; Ouderdomswet, uitspraaknummers 1-4371,; 1914, januari 1-1920, februari 12; 1920, februari 4-1933, januari 27; 1920, februari 11-1947, mei 22; 178
          Openbaarheid beperkt tot 01-01-2028
        - Ongevallenwet, uitspraaknummers 12616-56534, 1911, maart 9-1930, februari 22; 179
    - Persoonsregister, 6.
      - Kaartsysteem geordend op naam van betrokkene, 180-202; 23 dozen
        - Aa, van der -;-Beers, van -, 180
        - Beersma;-Boks, 181
        - Bol;-Bruin, 182
        - Bruin, de-;-Czernemski, 183
        - Daalder;-van de Dijk, 184
        - van Dijke;-de Gauw, 185
        - Gbur;-Grijpma, 186
        - Gubbels;-Heymel, 187
        - Heyneman-;-de Jager, 188
        - Jagritz;-Keverling, 189
        - Key;-Korsten, 190
        - Koster;-Lelyveld, 191
        - Lemaire;-Meerman, 192
        - Meershoek;-Niekerk, 193
        - Niekerken;-van der Perre, 194
        - van der Pers;-Rhijnen, 195
        - Ribbens;-Schayk, 196
        - van der Schee;-Smeydzers, 197
        - Smidt;-Suylekom, 198
        - Swaak;-Velsen, 199
        - Veltein;-Voorendt, 200
        - Voorhaar;-Wiertsema, 201
        - Wies;-Zijverden, van -, 202
  - Algemeen deel, B.
    - Brievenboeken, 1903-1933/1938; 203-205; 3 dozen
      - Ingekomen stukken (A. agenda's); uitspraaknummers 1-10438, 1903-1938, 203
      - Uitgaande stukken (B. agenda's); uitspraaknummers 1-10860, 1903-1928, 204
      - Uitgaande stukken (B. agenda's); uitspraaknummers 10861-12190, 1928-1932, Inkomende- en uitgaande stukken Ouderdomswet, 1920-1937/1941; 205
        Openbaarheid beperkt tot 01-01-2022
    - Benoemingen en beëdigingen leden rechterlijke macht van de Centrale Raad van Beroep en de Raden van Beroep., 1903-1929; 206; 1 doos
    - Stukken van comptabele aard, Register Griffierechten; Declaratiën der leveranciers,; 1903-1933; 1911-1933; 1903-1908; 207; 1 doos
    - Gebouwendossier, 1903-1929; 208; 1 doos
  - Supplement september 1986., C.
    - Zaakregister Pensioenwet Landmacht., 1928-1929; 209
    - Zaakregister Pensioenwet Zeemacht., 1923-1929; 210
    - Zaakregister Pensioenwet Reserve-personeel Landmacht., 1924-1929; 211
    - Zaakregister Militaire Weduwen- en Weezenwet., 1923-1929; 212
    - Zaakregister Pensioenwet Spoorwegpensioenambtenaren., 1926-1929; 213
    - Register Notulen van de algemene vergadering van de Centrale Raad van Beroep gedurende de periode., 1903-1924; 214
      Van 1924 tot 1931 zijn geen notulen gemaakt.
- Periode 1930-1939, II.
  Dit gedeelte - dat in juni 2010 is toegevoegd - bestaat uit de voormalige toegang 2.09.43.
  - Algemeen deel, A.
    - Brievenboeken., 1932-1946; 215
      Openbaarheid beperkt tot 01-01-2021
      - Ingekomen stukken (A-agenda's); 1938, uitspraaknummer 10439 - 1946, uitspraaknummer 11393.
      - Uitgaande stuken (B-agenda's); 1932, uitspraaknummer 12191 - 1944, uitspraaknummer 16072.
      - Uitgaande stukken Ziekte-, Invaliditeits- en Kinderbijslagwet; 1935, uitspraaknummer 556 - 1945, uitspraaknummer 993.
    - Organisatiedossier., 1930-1939; 216
      - Notulen van de algemene vergaderingen van de Centrale Raad van Beroep gedurende de periode 1930-1939; 21 september 1903 - 18 december 1935
      - Registers van de te behandelde zaken; 1 november 1934 - 31 mei 1938
  - Bijzonder deel, B.
    - Registers van aanhangig gemaakte zaken, 1.
      - Ongevallenwet., 1930-1939; 217-233
        - 1930, uitspraaknummers 100 - 889., 217
        - 1930, uitspraaknummers 890 - 1371., 1931, uitspraaknummers 1 - 296.; 218
        - 1931, uitspraaknummers 297 - 1090., 219
        - 1931, uitspraaknummers 1091 - 1530., 1932, uitspraaknummers 1 - 351.; 220
        - 1932, uitspraaknummers 352 - 1157., 221
        - 1932, uitspraaknummers 1158 - 1523., 1933, uitspraaknummers 1 - 444.; 222
        - 1933, uitspraaknummers 445 - 1221., 223
        - 1933, uitspraaknummers 1222 - 1560., 1934, uitspraaknummers 1 - 445.; 224
        - 1934, uitspraaknummers - 446 - 1240., 225
        - 1934, uitspraaknummers 1241 - 1525., 1935, uitspraaknummers 1 - 500.; 226
        - 1935, uitspraaknummers 501 - 1272., 227
        - 1935, uitspraaknummers 1273 - 1543., 1936, uitspraaknummers 1 - 525.; 228
        - 1936, uitspraaknummers 526 - 1204., 1937, uitspraaknummers 1 - 100.; 229
        - 1937, uitspraaknummers 101 - 695., 230
        - 1937, uitspraaknummers 696 - 960., 1938, uitspraaknummers 1 - 326.; 231
        - 1938, uitspraaknummers 327 - 845., 1939, uitspraaknummers 1 - 74.; 232
          Openbaarheid beperkt tot 01-01-2020
        - 1939, uitspraaknummers 75 - 820., 1940, uitspraaknummers 1 - 45.; 233
      - Land- en tuinbouwongevallenwet, 1931-1939; 234-235
        - uitspraaknummer 66 - uitspraaknummer 110, 1931-1936, 234
        - uitspraaknummer 111- uitspraaknummer 83, 1936-1939, uitspraaknummer 84 - uitspraaknummer 101*, 1939; 235
      - Ouderdomswet, uitspraaknummer 19 - uitspraaknummer 6*, Invaliditeitswet, uitspraaknummer 94 - uitspraaknummer 307; 1931-1939; 1930-1939; 235
      - Invaliditeitswet., 1930-1939; 236-240
        - 1930, uitspraaknummers 308 - 348., 1931, uitspraaknummers 1 - 366.; 1932, uitspraaknummers 1 - 391.; 236
        - 1932, uitspraaknummers 392 - 404., 1933, uitspraaknummers 1 - 556.; 1934, uitspraaknummers 1 - 277.; 237
        - 1934, uitspraaknummers 278 - 497., 1935, uitspraaknummers 1 - 506.; 238
        - 1935, uitspraaknummers 507 - 512., 1936, uitspraaknummers 1 - 403.; 1937, uitspraaknummers 1 - 356.; 239
        - 1937, uitspraaknummers 357 - 396., 1938, uitspraaknummers 1 - 337.; 1939, uitspraaknummers 1 - 216.; 1939, uitspraaknummers 217 - 275 *.; 240
      - Ziektewet., 1930-1939; 241-243
        - 1930, uitspraaknummers 1 - 27., 1931, uitspraaknummers 1 - 165.; 1932, uitspraaknummers 1 - 268.; 1933, uitspraaknummers 1 - 234.; 1934, uitspraaknummers 1 - 99.; 241
        - 1934, uitspraaknummers 100 - 177., 1935, uitspraaknummers 1 - 196.; 1936, uitspraaknummers 1 - 276.; 1937, uitspraaknummers 1 - 201.; 1938, uitspraaknummers 1 - 41.; 242
        - Ziektewet 1938, uitspraaknummers 42 -197., Ziektewet 1939, uitspraaknummers 1 - 169.; Ziektewet 1940, uitspraaknummers 1 - 66.; 243
      - Militaire Ambtenarenwet (beroepsschriften), uitspraaknummer 1 - uitspraaknummer 6*, Militaire Ambtenarenwet (klaagschriften) uitspraaknummer 1 - uitspraaknummer 5*; Ambtenarenwet (beroepszaken), uitspraaknummer 1 - 12,; Ambtenarenwet (beroepszaken), uitspraaknummer 1 - 33,; Ambtenarenwet (beroepszaken), uitspraaknummer 1 - 26,; Ambtenarenwet (beroepszaken), uitspraaknummer 1 - 45,; Ambtenarenwet (beroepszaken), uitspraaknummer 1 - 38,; Ambtenarenwet (beroepszaken), uitspraaknummer 1 - 13,; Ambtenarenwet (beroepszaken), uitspraaknummer 14 - 33*,; 1933-1939; 1933; 1934; 1935; 1936; 1937; 1938; 1939; 243
      - Ambtenarenwet (klaagschriften), uitspraaknummer 1 - uitspraaknummer 137, Ambtenarenwet (klaagschriften), uitspraaknummer 138 - uitspraaknummer 23; Ambtenarenwet (klaagschriften), uitspraaknummer 24 - uitspraaknummer 16,; Pensioenwet 1922, uitspraaknummer 89 - uitspraaknummer 78,; 1933-1934; 1934-1937; 1937-1941; 1931-1933; 244
      - Pensioenwet 1922, uitspraaknummer 79 - uitspraaknummer 73, Pensioenwet 1922, uitspraaknummer 74 - uitspraaknummer 69; Pensioenwet 1922, uitspraaknummer 70 - uitspraaknummer 73*,; Pensioenwet Landmacht, uitspraaknummer 13 - uitspraaknummer 23,; Pensioenwet Zeemacht, uitspraaknummer 1 - uitspraaknummer 2*,; Pensioenwet reserve personeel landmacht, uitspraaknummer 1 - uitspraaknummer 1*,; Pensioenwet spoorwegambtenaren, uitspraaknummer 1 - uitspraaknummer 2*,; Pensioenwet marine - reserve, uitspraaknummer 1*,; Militaire Weduwen- en Wezenwet, uitspraaknummer 1 - uitspraaknummer 3*,; 1933-1935; 1935-1938; 1938-1939; 1928-1941; 1930-1939; 1930-1937; 1932; 1931-1939; 245
    - Audiëntiebladen / processen-verbaal, 2.
      - Ongevallenwet, Ziektewet; 4 januari 1932 - 22 december 1932; 29 september 1932 - 20 december 1934; 246
      - Invaliditeitswet, Pensioenwetten; 8 januari 1931 - 22 december 1932; 5 januari 1932 - 23 december 1933; 247
      - Ongevallenwetten, Ambtenarenwetten; 2 januari 1933- 28 december 1933; 18 mei 1933 - 20 december 1934; 248
      - Invaliditeitswet, Ongevallenwetten; 5 januari 1933 - 31 december 1934; 2 januari 1934 - 31 december 1934; 249
      - Ongevallenwetten, Ambtenarenwetten; 3 januari 1935 - 31 december 1935; 3 januari 1935 - 23 december 1937; 250
      - Ziektewet, Invaliditeitswet; 3 januari 1935 - 24 december 1936; 251
      - Pensioenwetten, Ongevallenwetten; 2 januari 1936 - 23 december 1936; 7 januari 1936 - 23 december 1936; 252
      - Ongevallenwetten, Pensioenwetten; 4 januari 1937 - 22 december 1937; 5 januari 1937 - 27 december 1938; 253
      - Ziektewet, Invaliditeitswet; 4 januari 1937 - 28 december 1939; 254
      - Ambtenarenwetten, Pensioenwetten; Ongevallenwetten,; 6 januari 1938 - 21 december 1939; 3 januari 1939 - 19 december 1939; 4 januari 1938 - 27 december 1938; 255
      - Ongevallenwet, Ouderdomswet; 3 januari 1939 - 27 december 1939; 3 januari 1934 - 7 december 1939; 256
    - Getekende uitspraken op uitspraakdatum geordend, 3.
      - Ongevallenwet; periode en uitspraaknummer., 1932-1939; 257-271
        - 1932 januari 4 - 1932 juni 30, 26977 - 27935., 257
        - 1932 juli 2 - 1932 december 22, 27936 - 28658., 258
        - 1933 januari 2 - 1933 juni 29, 28659 - 29656., 259
        - 1933 juli 6 - 1933 december 23, 29657 - 30423., 260
        - 1934 januari 2 - 1934 juni 26, 30424 - 31404., 261
        - 1934 juli 3 - 1934 december 31, 31405 - 32231., 262
        - 1935 januari 3 - 1935 juni 26, 32232 - 33199., 263
        - 1935 juli 4 - 1935 december 31, 33200 - 34062., 264
        - 1936 januari 7 - 1936 juni 30, 34063 - 34866., 265
        - 1936 juli 2 - 1936 december 23, 34867 - 35549., 266
        - 1937 januari 4 - 1937 juni 30, 35550 - 36184., 267
        - 1937 april 6 - 1937 december 22, 36185 - 36743., 268
        - 1938 januari 4 - 1938 september 28, 36744 - 37442., 269
        - 1938 oktober 4 - 1939 april 26, 37443 - 38166., 270
        - 1939 mei 2 - 1939 december 27, 38167 - 38749., 271
      - Invaliditeitswet; periode en uitspraaknummer., 1931-1939; 272-276
        - 1931 januari 8 - 1932, december 22, 3867 - 4591., 272
        - 1933 januari 5 - 1934, december 31, 4592 - 5691., 273
        - 1935 januari 3 - 1936, december 24, 5692 - 6711., 274
        - 1937 januari 4 - 1938, december 22, 6712 - 7492., 275
        - Invaliditeitswet, 1939 januari 4 - 1939, december 28, 7493 - 7798., 276
      - Ziektewet; periode en uitspraaknummer., 1932-1939; 276-278
        - 1932 januari 7 - 1933, december 27, 1 - 503., 276
        - 1934 januari 3 - 1936, december 24, 504 - 1170., 277
        - 1937 januari 4 - 1939, december 28, 1171 - 1782., 278
      - Ambtenarenwetten; periode en uitspraaknummer., 1933-1937; 279-281
        - 1933 mei 1 - 1934, december 20, 1 - 303., 279
        - 1935 januari 3 - 1937, december 23, 304 - 689., 280
        - 1938 januari 6 - 1939 december 21, 690 - 869, 281